【裁判字號】    99,訴,841
【裁判日期】    990907
【裁判案由】    違反毒品危害防制條例
【裁判全文】
臺灣屏東地方法院刑事判決               99年度訴字第841號
公  訴  人  臺灣屏東地方法院檢察署檢察官
被      告  甲○○
上列被告因違反毒品危害防制條例案件，經檢察官提起公訴（99
年度撤緩偵字第70號），嗣被告於本院準備程序進行中先就被訴
事實為有罪之陳述，本院告知被告簡式審判之旨，並聽取當事人
之意見後，本院合議庭裁定改由受命法官獨任依簡式審判程序審
理，判決如下：
    主  文
甲○○施用第一級毒品，處有期徒刑柒月，扣案第一級毒品海洛
因壹包（驗餘淨重：零點貳零柒公克）沒收銷燬，扣案之塑膠吸
管壹支沒收。
    事  實
一、甲○○於民國94年間因施用毒品案件，經送觀察勒戒，因無
    繼續施用傾向，於94年9 月8 日釋放，並於同年9 月9 日為
    不起訴處分。詎甲○○仍不知警悔，基於施用第1 級毒品海
    洛因之犯意，於96年11月23日上午11時許，在屏東縣麟洛鄉
    ○道村中華路416 之1 號住處，將少量海洛因置於舌根含食
    方式，施用海洛因，嗣於96年11月24日16時許，在屏東縣麟
    洛鄉○道村○○路與站前巷巷口駕車，因行跡可疑，為警攔
    檢，扣得其丟棄之海洛因1 包（驗餘淨重：0.207 公克）及
    塑膠吸管1 支。
二、案經屏東縣政府警察局屏東分局報請臺灣屏東地方法院檢察
    署檢察官偵查緩起訴處分，嗣因甲○○於緩起訴期間內故意
    犯有期徒刑以上之罪經同署檢察官提起公訴，而撤銷前揭緩
    起訴處分後起訴。
    理  由
一、本件被告甲○○所犯係死刑、無期徒刑或最輕本刑為3 年以
    上有期徒刑以外之罪，亦非屬臺灣高等法院管轄第一審之案
    件，其於準備程序中就被訴事實為有罪陳述，經本院告知簡
    式審判程序之旨，並聽取當事人意見後，本院合議庭依刑事
    訴訟法第273 條之1 第1 項為裁定，由受命法官獨任進行簡
    式審判程序。又簡式審判程序之證據調查，依刑事訴訟法第
    273 條之2 規定，不受同法第159 條第1 項審判外陳述排除
    之限制；再被告對於卷內各項證據亦不爭執證據能力，復無
    事證顯示有何違法取得或類此瑕疵之情，故卷內所列各項證
    據，自均有證據能力，合先敘明。
二、上揭犯罪事實，業據被告甲○○於本院審理中坦承不諱，其
    尿液經送驗結果呈嗎啡陽性反應等情，亦有屏東縣政府警察
    局屏東分局毒品案件涉嫌人尿液採證編號姓名對照表、正修
    科技大學超微量研究科技中心檢驗報告各1 紙在卷可稽，上
    述鑑驗結果，係檢驗機關本於專業知識及以精密儀器或科學
    檢驗方法所得之結論，自可憑信。又被告為警查獲扣案之海
    洛因1 包，經高雄市立凱旋醫院鑑定確有海洛因陽性反應，
    亦有該扣案之海洛因1 包、高雄市立凱旋醫院97年1 月9 日
    高市凱醫驗字第5920號濫用藥物成品檢驗鑑定書1 紙等附卷
    可佐；此外，尚有屏東縣政府警察局屏東分局扣押筆錄、扣
    押物品目錄表各1 份及採證照片共8 張等附卷可參，是認被
    告就上開施用毒品之任意性自白與事實相符，堪採信為證據
    。從而本件罪證明確，被告犯行洵足認定，應依法論科。
三、按海洛因屬毒品危害防制條例第2 條第2 項第1 款規定之第
    一級毒品，不得持有及施用，核被告所為，係犯毒品危害防
    制條例第10條第1 項之施用第一級毒品罪。被告施用前後之
    持有第一級毒品之低度行為，為其施用第一級毒品之高度行
    為所吸收，不另論罪。爰審酌被告前已因施用毒品犯行經觀
    察勒戒之執行，竟仍故態復萌，復行施用毒品不輟，無視於
    毒品對於自身健康之戕害及國家對於杜絕毒品犯罪之禁令，
    於本件被查獲後，經檢察官予以緩起訴處分，竟於98年3 月
    21日、98年6 月23日另行再犯同條項之罪，而經本院以98年
    度訴字第963 號分別判處有期徒刑6 月、4 月，並定應執行
    刑8 月確定，足認其雖於本件犯後，自97年3 月7 日起在屏
    安醫院加入美沙冬替代療法，服藥之出席率規則，大致相當
    正常（卷附屏安醫院出具之診斷證明書1 紙參照），然仍未
    能就其犯行有所悔悟，進而杜絕再犯，其犯後態度不佳，亦
    見其治療未見成效；惟衡酌施用毒品係屬自戕行為，犯罪手
    段尚屬平和，亦未因此而危害他人，所生損害尚非鉅大，且
    被告於本院審理時坦承犯行等一切情狀，爰量處如主文所示
    之刑，以資懲儆。又扣案之第一級毒品海洛因1 包（驗餘淨
    重0.207 公克），係查獲之毒品，至其包裝袋部分，依現行
    檢驗方式乃以刮除方式為之，袋上仍會摻殘若干毒品無法分
    離，故亦應依毒品危害防制條例第18條第1 項前段之規定併
    宣告沒收銷燬之。另扣案之塑膠吸管1 支，經被告供稱係其
    所有且供其施用第一級毒品之犯罪所用，爰依刑法第38條第
    1 項第2 款規定併諭知沒收。
據上論斷，應依刑事訴訟法第273 條之1 第1 項、第299 條第1
項前段，毒品危害防制條例第10條第1 項、第2 項、第18條第1
項前段，刑法第11條、第38條第1 項第2 款，判決如主文。
本案經檢察官曾士哲到庭執行職務
中    華    民    國    99    年    9     月    7     日
                  刑事第四庭    法  官  李謀榮
以上正本證明與原本無異。
如不服本判決應於收受判決後10日內向本院提出上訴書狀，並
應敘述具體理由；其未敘述上訴理由者，應於上訴期間屆滿後
20日內向本院補提理由書（均須按他造當事人之人數附繕本）
「切勿逕送上級法院」。
中    華    民    國    99    年    9     月    7     日
                                書記官  蔡進吉
附錄本案論罪科刑法條：
毒品危害防制條例第10條
施用第一級毒品者，處6 月以上5 年以下有期徒刑。
施用第二級毒品者，處3 年以下有期徒刑。

司法院資訊處製作；財團法人民間司法改革基金會備份。
